台灣桃園地方法院交通事件裁定　　　　100年度交聲字第461號
原處分機關　交通部公路總局新竹區監理所桃園監理站
異　議　人
即受處分人　廖炳欽
上列異議人即受處分人因違反道路交通管理處罰條例事件，不服
交通部公路總局新竹區監理所桃園監理站於中華民國100年6月9
日所為之桃監裁字第裁52-DB0000000號裁決書不服，聲明異議，
本院裁定如下：
    主  文
異議駁回。
    理  由
一、原處分意旨略以：異議人即受處分人（下稱異議人）廖炳欽
    於民國100年4月11日凌晨4時50分許，駕駛車牌號碼933-GNS
    號重型機車，行經桃園縣大園鄉台15線與台4線口，因「闖
    紅燈（直行外社到竹圍）」之違規行為，經員警鳴笛示意，
    異議人並未停車而又轉台4線再左轉台15線往大園方向行駛
    ，員警尾隨至海口廟前（台15線與桃23線路口），經桃園縣
    政府警察局大園分局竹圍派出所員警以桃警局交字第DB0000
    000號舉發違反道路交通管理事件通知單當場舉發。原處分
    機關交通部公路總局新竹區監理所桃園監理站乃於100年6月
    9日依道路交通管理處罰條例第53條第1項、第63條第1項第3
    款等規定，以壢監裁字第裁52-DB0000000號裁決書，裁處受
    處分人罰鍰新臺幣（下同）1,800元，並記違規點數3點等語
    。
二、聲明異議意旨略以：異議人所經路線與員警所開立之違規罰
    單之路線不符，因異議人現居住桃園市○○路510巷5號3樓
    ，每天上班必從桃園市○○路往機場竹圍（桃客）方面上班
    ，並非員警所開之罰單方向，請員警拿出事證云云。
三、按汽車行駛至交岔路口，其行進、轉彎應遵守燈光號誌；又
    汽車駕駛人，行經有燈光號誌管制之交岔路口闖紅燈者，處
    新臺幣1,800元以上5,400元以下之罰鍰；另汽車駕駛人有道
    路交通管理處罰條例第53條之情形者，除依原條款處罰鍰外
    ，並記違規點數3點。道路交通安全規則第102條第1項第1款
    、道路交通管理處罰條例第53條第1項、第63條第1項第 3款
    分別定有明文。
四、經查：
(一)、異議人於100年4月11日凌晨4時50分許，駕駛車牌號碼933-G
    NS號重型機車，行經桃園縣大園鄉台15線與台4線口，因「
    闖紅燈」之違規行為，經桃園縣政府警察局大園分局竹圍派
    出所員警當場舉發，原處分機關乃於100年6月9日依道路交
    通管理處罰條例第53條第1項、第63條第1項第3款等規定，
    裁處異議人罰鍰1,800元，並記違規點數3點等情，有桃園縣
    政府警察局桃警局交字第DB0000000號舉發違反道路交通管
    理事件通知單、交通部公路總局新竹區監理所桃園監理站桃
    監裁字第裁52-DB0000000號裁決書、桃園縣政府警察局大園
    分局100年6月1日圍警分交字第1004015154號函在卷可稽。
(二)、異議人駕駛上開機車，行經有燈光號誌管制之交岔路口闖紅
    燈之違規事實，據證人即本件舉發員警廖宇程於本院調查時
    具結證稱：「（問：請陳述舉發的經過？）當時我跟一名學
    長在執行巡邏勤務，當時我們在台4線跟台15線的交叉路口
    ，那時候已經很晚了，都沒有車，我們遠遠的看到異議人從
    竹圍大橋那邊過來，當時因為我跟我學長在那邊要告發違規
    ，所以我們就有特別注意，我們當時就看到異議人紅燈就直
    接過來，因為我們站的這邊是綠燈。我駕車載著學長尾隨異
    議人，示意異議人停車，中間異議人有一段時間沒有停車，
    直到開到台15、23線口，異議人才停車。當時我們一下車，
    還沒有跟異議人表明我們要幹嘛之前，異議人就先跟我們講
    說『我沒有闖紅燈，你們要幹嘛』，我們就當下告訴異議人
    他在哪個路口有闖紅燈，我們要依處罰條例第53條第1項要
    舉發他，他不願意配合，就恐稱要找議長、副議長，我們還
    是依規定告發他，異議人不願意簽名，但是我們還是把罰單
    寄給他。（問：你當時在舉發過程中有無攝影？）沒有，只
    有在後段的時候有錄到一小段，因為當時在舉發時，我們沒
    有想到他那麼不配合，當異議人說要找副議長時，我們才開
    始錄音。... （問：當時是凌晨4點多左右？）是的。（問
    ：你會不會看錯人？）因為都沒有車，只有異議人一台車。
    （問：跟你站在一旁執行巡邏勤務的學長也有看到異議人違
    規的情形？）是的。」等語明確（見本院卷第18反面至19頁
    ）。另經證人即本件陪同巡邏員警程冀沄於本院調查時具結
    證稱：「（問：之前是否是在大園分局竹圍派出所？）是的
    。（問：你在100年4月11日是不是有負責執行交通的勤務工
    作？）有負責執行巡邏勤務。（問：當天只有你一個人負責
    執行勤務？）當天還有一個警員廖宇程。（問：當天你們在
    執行勤務時有看到有人有交通違規的情事？）是的。（請說
    明經過？）當時我們是停在台4線與台15線路口，對方是駕
    駛機車從外側方向走台15線往竹圍街，闖的是台15跟竹圍街
    口的那個紅綠燈，右轉往漁港方向行駛。（問：你看到違規
    情形如何舉發？）不是我告發的。我先攔他，一攔到台15跟
    桃23線路口，異議人才停車，停車之後，我同事告知他違規
    事實之後，他辯解說他沒有。（問：有沒有說要找議長、副
    議長？）他沒有說要找，他是拿起電話來打，說要找小鍾還
    是什麼的，我問他說是不是副議長，我說我這邊有副議長的
    電話，問他要不要。... （問：當天是凌晨4點多左右舉發
    的？）我服的是4點到6點的巡邏勤務。... （問：你們有沒
    有可能看錯？）當天路上都沒有車。.... （問：你們站的
    位置那麼遠，你看得到異議人？）因為晚上只有那個紅綠燈
    。（問：當時那邊有沒有路燈？）我們停車的對面有路燈，
    晚上看得很清楚，我們當好站在兩個路口的中間。（問：所
    以當時你看到異議人闖紅燈時，你就馬上沿著你畫箭頭的部
    分開過來？）是的。（問：你們怎麼追？）我們是跟著違規
    車子走。（問：所以很清楚違規車的行進方向？）是的。」
    等語（見本院卷第24至26反面頁），就上開證述內容相互勾
    稽，大致相符，尚無違反經驗或論理法則之處，且細觀證人
    廖宇程、程冀沄當庭就異議人所提供之圖各自繪製異議人闖
    紅燈之地點及行徑路線，均屬一致（見證物袋之編號、
    所示），尤以上開證人均證述執行勤務該時段沒有車，僅有
    異議人1人有違規情形，且2人見異議人闖紅燈後，即駕車跟
    隨一段路程後，異議人方經警攔停，異議人甚向證人指稱要
    打電話給副議長之情，為異議人所不否認（見本院卷第19
    反面、26頁），渠等理應無錯看或誤認之情；抑者，上開證
    人均與異議人間素昧平生，並無仇隙嫌怨，而員警執行公務
    時，本身即受有行政懲處責任之監督，縱舉發員警廖宇程未
    就行車記錄器或路口監視器所拍攝異議人違規之畫面予以保
    留，對於證據之保留容有疏忽，然既經證人廖宇程、程冀沄
    分別到庭具結作證，更係以刑事責任擔保證言之真實性，復
    證人程冀沄甚證述：「（問：你跟廖警員是否很熟？）同事
    兩年左右。（問：熟不熟？）不算很熟，年紀差那麼多。（
    問：所以只是跟他配合執行勤務而已？）是的。（問：你會
    將沒有看到的事情，故意說成有，而誣指異議人？）不會，
    單子也不是我告發的，我誣賴他沒有意義。（問：你在收到
    開庭通知之前，廖警員有跟你聯絡？）沒有。」等語（見本
    院卷第27及其反面頁），酌以一般執勤員警之專業訓練而言
    ，對於有關職務事項之觀察程度，遠較一般人更為專注，則
    上開證人相互間並無互動往來，胥證述異議人確有違規之事
    實如前，是前揭所證自具相當之真實性，應可採信。
(三)、異議人辯稱：證人程冀沄與廖宇程所說的停車地方不同等語
    ，而觀以證人程冀沄在編號所繪製之停車地點，與證人廖
    宇程所繪製之停車地點雖略有差異（見本院卷第11反面頁）
    ，但均在同一路線上，且相距位置不遠，又2人證述情節均
    大致相符，自不影響上開證人證述內容之可信度。又證人廖
    宇程與程冀沄對於異議人違規地點之路名，一證稱係在台4
    線與台15線之交叉口，一證稱台15與竹圍街口之紅綠燈，互
    有齟齬，但從2人對於本件違規情節之描述及各自繪製異議
    人闖紅燈後行駛之路徑，且員警廖宇程於上開舉發通知單上
    所載明違規事實為闖紅燈（自行外社到竹圍）等情綜合以觀
    ，2人所指異議人違規地點應屬一致，亦堪認定。是以，異
    議人辯稱這都是員警說的，跟我實際行走的路線不一樣云云
    ，非可採信。況異議人並未提出上開證人有何捏造事實之情
    事，本院復查無何證據足資證明該等證人有虛構事實違法取
    締之情形，本院自得以上開證人所為上開可信之證詞，作為
    認定本件違規事實之依據。是異議人行經有燈光號誌管制之
    交岔路口，確有闖紅燈直行之違規行為，洵堪認定。
五、綜上所析，異議人於前揭時、地，騎駛上開重型機車，行經
    有燈光號誌管制之交岔路口，有闖紅燈之違規行為，業經證
    實如上，則原處分機關依道路交通管理處罰條例第53條第1
    項、第63條第1項第3款暨違反道路交通管理事件統一裁罰標
    準等規定，裁處罰鍰1,800元，並記違規點數3點，核無違誤
    。異議人以前揭事由聲明異議，為無理由，應予駁回。
六、據上論斷，應依道路交通管理處罰條例第87條第2項，道路
    交通事件處理辦法第18條，裁定如主文。
中    華    民    國  100    年     7    月    28     日
                  交通法庭    法  官  汪曉君
以上正本證明與原本無異。
如不服本裁定，應於裁定送達後5 日內向本院提出抗告狀。
                              書記官  楊晴文
中    華    民    國   100    年    8     月    1     日